臺灣橋頭地方法院民事小額判決
111年度橋小字第1067號
原      告  蔡錦鳳  

訴訟代理人  宋湘帆  
被      告  陳慶忠  

訴訟代理人  張瀚瑜  
上列當事人間請求侵權行為損害賠償(交通)事件，本院於民國11
1年10月11日言詞辯論終結，判決如下：
    主  文
原告之訴駁回。
訴訟費用新臺幣壹仟元由原告負擔。
    事實及理由
一、原告主張：被告於民國111年2月16日20時5分許，駕駛車牌
    號碼000-0000號自用大貨車（下稱甲車）沿高雄市○○區○○路
    ○○○○○○○○路00號前時，未注意車前狀況，硬要切到外側車道
    ，而與同向直行由原告駕駛之車牌號碼0000-00號自用小客
    車（下稱乙車）發生碰撞，導致乙車左後車身受損，原告因
    系爭事故受有修車費新臺幣（下同）11500元之損害，爰依
    侵權行為之法律關係提起本件訴訟等語。聲明：被告應給付
    原告11500元，及自起訴狀繕本送達翌日起至清償日止，按
    週年利率5%計算之利息。
二、被告則以：系爭事故係原告駕駛乙車左偏行駛，未注意左側
    甲車所致，被告並無過失等語，資為抗辯。聲明:原告之訴
    駁回。
三、本院之判斷：
（一）按因故意或過失，不法侵害他人之權利者，負損害賠償責
      任；汽車、機車或其他非依軌道行駛之動力車輛，在使用
      中加損害於他人者，駕駛人應賠償因此所生之損害。但於
      防止損害之發生，已盡相當之注意者，不在此限，民法第
      184條第1項前段、第191條之2分別定有明文。又按當事人
      主張有利於己之事實者，就其事實有舉證之責任， 民事
      訴訟法第277 條前段定有明文。    
（二）原告主張兩造分別駕駛甲、乙兩車於前揭時地發生碰撞之
      事實，業經提出高雄市政府警察局道路交通事故當事人登
      記聯單、道路交通事故初步分析研判表、道路交通事故現
      場圖、現場照片、車醫師維修估價單為證（本院卷第13至
      23頁），且未據被告爭執，堪認可信。惟原告主張之系爭
      事故發生原因，為被告所否認，經查:本院當庭勘驗系爭
      事故現場監視錄影，結果顯示系爭事故發生前，甲乙兩車
      是平行前進，乙車在甲車的右方，影片中大半時間因乙車
      被甲車擋住，故無法看到乙車，後來兩車發生碰撞，甲車
      逐漸停下來，此過程中未見甲車有明顯右偏情形，有勘驗
      筆錄可參（本院卷第113至114頁），且警方依現場監視錄
      影繪製之道路交通事故現場圖所繪兩車行向是甲車直行向
      前，乙車從甲車右方向左微偏（本院卷第49頁），與本院
      前開勘驗結果相同，亦可佐參，被告所辯自非無稽。又原
      告雖主張其早已切到右邊，沒有要變換車道云云，但從道
      路交通事故現場圖及現場照片（本院卷第49頁、61頁），
      可知該處最外側車道在事故發生前之路段確實較寬，可供
      兩車並行，但兩車若再往前經過一個路口後，因設有機慢
      車專用道，最外側汽車道減縮、向內側變窄，故當時原本
      與甲車並行之原告，並非不可能向內偏移，又原告於警詢
      時陳稱其原本在第四車道，對方從左邊第三車道切入碰撞
      乙車云云（本院卷第50頁），但此與本院前開勘驗結果未
      見甲車有明顯偏移之情形不符，在前方車道減縮的情況下
      ，也未見甲車有何刻意向右，往前面機車道方向偏移行向
      之理由，原告主張仍難遽採。是本件應認被告駕駛車輛已
      盡相當注意，原告主張為無理由。
四、從而，原告主張被告應給付原告11500元，及自起訴狀繕本
    送達翌日起至清償日止，按週年利率5%計算之利息，為無理
    由，應予駁回。
五、本件事證已臻明確，兩造其餘主張及舉證，經本院審酌後認
    與判決之結果不生影響，爰不再逐一論列，附此敘明。
六、訴訟費用負擔之依據：民事訴訟法第78條。
中　　華　　民　　國　　111 　年　　10　　月　　27　　日
                  橋頭簡易庭  法      官    呂維翰
以上正本與原本相符。
民事訴訟法第436條之24第2項：對於本判決之上訴，非以違背法
令為理由，不得為之。
如對本判決上訴，須於判決送達後20日內向本院提出上訴狀，並
須表明原判決所違背之法令及其具體內容與依訴訟資料可認為原
判決有違背法令之具體事實之上訴理由（須按他造當事人之人數
附繕本）。
中　　華　　民　　國　　111 　年　　10　　月　　27　　日
                              書  記  官    薛如媛
訴訟費用計算式：
裁判費            1,000元
合計              1,000元